臺灣板橋地方法院刑事判決　　　　　　 100年度易字第4267號
公　訴　人　臺灣板橋地方法院檢察署檢察官
被　　　告　張家瀚
上列被告因違反毒品危害防制條例案件，經檢察官提起公訴（10
0 年度毒偵字第6441號），被告於準備程序進行中就被訴事實為
有罪之陳述，本院裁定進行簡式審判程序並判決如下：
    主  文
張家瀚施用第二級毒品，處有期徒刑伍月，如易科罰金，以新臺
幣壹仟元折算壹日。
    事  實
一、張家瀚前於(一)民國99年間，因施用第二級毒品案件，經本院
    以99年度毒聲字第848 號裁定送觀察、勒戒後，認無繼續施
    用毒品之傾向，於99年7 月27日執行完畢釋放出所，並由臺
    灣板橋地方法院檢察署檢察官以99年度毒偵字第4618號為不
    起訴處分確定；(二)100 年間，因施用第二級毒品案件，經本
    院以100 年度簡字第2762號判決判處有期徒刑2 月確定；(三)
    100 年間因施用第二級毒品案件，經本院以100 年度簡字第
    5004號判決判處有期徒刑3 月確定；(四)100 年間，因施用第
    二級毒品案件，經本院以100 年度簡字第5253號判決判處有
    期徒刑4 月確定，上開(二)至(四)所示之罪刑，經本院以100 年
    度聲字第5091號裁定應執行有期徒刑8 月確定（執行中，於
    本件不構成累犯）。詎其仍不知悔改，於前揭觀察勒戒執行
    完畢釋放5 年內後，復基於施用第二級毒品甲基安非他命之
    犯意，於100 年9 月10日某時許，在新北市○○區○○街31
    巷4 號1 樓友人處所內，以將第二級毒品甲基安非他命置於
    玻璃球（未扣案）燒烤後，吸食煙氣之方式，施用甲基安非
    他命1 次。嗣於100 年9 月11日23時30分許，在上址友人處
    所，因另案通緝鄭豪陞為警查獲，並經鄭豪陞、張家瀚等人
    同意搜索，當場扣得鄭豪陞所有、非供本件犯行所用之海洛
    因4 包、安非他命3 包、安非他命吸食器2 個、電子磅秤2
    臺、分裝袋10只、外包裝帶11只、分裝杓5 支、注射針筒1
    支、K 盤1 個、K 他命刮片1 個，經張家瀚同意後採集尿液
    檢體，經送驗結果呈甲基安非他命陽性反應，始悉上情。
二、案經新北市政府警察局板橋分局移送臺灣板橋地方法院檢察
    署檢察官偵查起訴。
    理  由
一、按除被告所犯為死刑、無期徒刑、最輕本刑為3 年以上有期
    徒刑之罪或高等法院管轄第一審案件者外，於前條第1 項程
    序進行中，被告先就被訴事實為有罪之陳述時，審判長得告
    知被告簡式審判程序之旨，並聽取當事人、代理人、辯護人
    及輔佐人之意見後，裁定進行簡式審判程序，刑事訴訟法第
    273 條之1 第1 項定有明文。本件被告張家瀚所犯毒品危害
    防制條例第10條第2 項之施用第二級毒品罪，非屬最輕本刑
    為3 年以上有期徒刑之罪，且被告於本院100 年12月21日準
    備程序進行中，已就被訴之事實為有罪之陳述，經審判長告
    知被告簡式審判程序之旨後，被告及公訴人均同意改依簡式
    審判程序審理，本院乃依上揭規定，裁定本件進行簡式審判
    程序，合先敘明。
二、上揭犯罪事實，業據被告張家瀚坦承不諱，又其於為警查獲
    後所採集之尿液檢體，經台灣檢驗科技股份有限公司以氣相
    層析質譜儀法鑑定結果，呈安非他命類（甲基安非他命）陽
    性反應，有新北市政府警察局板橋分局偵辦毒品危害防制條
    例被移送人姓名及代碼對照表（尿液檢體編號：A0000000）
    及該公司出具之濫用藥物檢驗報告（報告日期：2011/9/28
    ，報告編號：UL/2011/00000000）各1 份附卷可稽，足認被
    告自白應與事實相符，堪以採信。
三、按觀察、勒戒或強制戒治執行完畢釋放後，5 年內再犯第10
    條之罪者，檢察官應依法追訴，毒品危害防制條例第23條第
    2 項定有明文。經查，被告於99年間，因施用第二級毒品案
    件，經本院以99年度毒聲字第848 號裁定送觀察、勒戒後，
    認無繼續施用毒品之傾向，於99年7 月27日執行完畢釋放出
    所，並由臺灣板橋地方法院檢察署檢察官以99年度毒偵字第
    4618號為不起訴處分確定，此有臺灣高等法院被告前案紀錄
    表1 份在卷可參，其於觀察勒戒執行完畢後5 年內再犯毒品
    危害防制條例第10條之罪，與毒品危害防制條例第23條第2
    項之起訴條件符合。綜上，本件事證明確，被告犯行堪以認
    定，應予依法論科。
四、核被告張家瀚所為，係犯毒品危害防制條例第10條第2 項之
    施用第二級毒品罪。其於施用前持有第二級毒品甲基安非他
    命之低度行為，應為施用之高度行為所吸收，不另論罪。至
    公訴意旨認被告於受有期徒刑執行完畢後之5 年以內，故意
    再犯本件有期徒刑以上之罪，為累犯云云，惟被告前於100
    年間，因施用第二級毒品案件，經本院以100 年度簡字第27
    62號判決判處有期徒刑2 月確定；同年間因施用第二級毒品
    案件，經本院以100 年度簡字第5004號判決判處有期徒刑3
    月確定；同年間，因施用第二級毒品案件，經本院以100 年
    度簡字第5253號判決判處有期徒刑4 月確定，上開罪刑經本
    院以100 年度聲字第5091號裁定定應執行刑為有期徒刑8 月
    確定，而上開所示徒刑現已送監執行中，尚未執行完畢，此
    有被告之臺灣高等法院被告前案紀錄表附卷可稽，是被告本
    件所為尚與刑法第47條第1 項累犯之規定不符，公訴意旨容
    有誤會，附此敘明。爰審酌被告前有施用毒品前科，有前開
    前案紀錄表可參，仍不知戒除施用毒品之惡習，再犯本案，
    顯見其自制力薄弱，自應施以相當之刑罰，以期收教化之功
    能，惟其施用毒品之犯行係戕害自身健康，對於他人生命、
    身體、財產等法益，尚未查得重大直接危害，暨其犯罪之動
    機、目的、手段、犯後坦承犯行、態度良好等一切情狀，量
    處如主文所示之刑，並諭知易科罰金之折算標準，以示懲儆
    。另被告為前揭犯行所使用之玻璃球吸食器並未扣案，且經
    被告陳明不知該物之去向等語在卷（見本院卷第21頁反面）
    ，遍查全卷既無證據資料足資證明前開物品仍現實存在，又
    該物品亦非屬違禁物或本院應義務沒收之物，故為免造成執
    行困難，爰不予宣告沒收；至扣案之海洛因4 包、安非他命
    3 包、安非他命吸食器2 個、電子磅秤2 臺、分裝袋10個、
    外包裝帶11個、分裝杓5 支、注射針筒1 支、K 盤1 個、K
    他命刮片1 個，均非被告所有，係鄭豪陞所有、另案涉犯他
    罪之重要證物，此經被告及張家瀚及鄭豪陞陳明在卷（見臺
    灣板橋地方法院檢察署100 年度毒偵字第6441號偵查卷第5
    頁、第39頁、第41頁），亦不宣告沒收，均附此敘明。
據上論斷，應依刑事訴訟法第273 條之1 第1 項、第299 條第1
項前段，毒品危害防制條例第10條第2 項，刑法第11條前段、第
41條第1 項前段，判決如主文。
本案經檢察官高智美到庭執行職務。
中    華    民    國   100    年    12    月    30    日
                    刑事第二十庭  法  官  傅明華
以上正本證明與原本無誤。
如不服本判決，應於判決送達後10日內敘明上訴理由，向本院提
出上訴狀 (應附繕本) ，上訴於臺灣高等法院。其未敘述上訴理
由者，應於上訴期間屆滿後20日內向本院補提理由書「切勿逕送
上級法院」。
                                  書記官  蔡一如
中    華    民    國   100    年    12    月    30    日
附錄本件論罪科刑法條全文：
毒品危害防制條例第10條
施用第一級毒品者，處 6 月以上 5 年以下有期徒刑。
施用第二級毒品者，處 3 年以下有期徒刑。